【裁判字號】    98,訴,926
【裁判日期】    980702
【裁判案由】    違反毒品危害防制條例
【裁判全文】
臺灣彰化地方法院刑事判決               98年度訴字第926號
公  訴  人  臺灣彰化地方法院檢察署檢察官
被      告  甲○○
上列被告因違反毒品危害防制條例案件，經檢察官提起公訴（98
年度毒偵字第854 號），於本院準備程序中，被告就被訴事實為
有罪之陳述，經裁定改行簡式審判程序，本院判決如下：
    主  文
甲○○施用第一級毒品，處有期徒刑拾月。又施用第二級毒品，
處有期徒刑陸月；扣案之甲基安非他命吸食器壹組及玻璃球壹個
均沒收。應執行有期徒刑壹年貳月；扣案之甲基安非他命吸食器
壹組及玻璃球壹個均沒收。
    犯罪事實
一、甲○○前於民國97年間，因施用第一、二級毒品案件，經本
    院裁定送觀察、勒戒後，因認無繼續施用毒品之傾向，於97
    年10月2 日執行完畢釋放出所，由臺灣彰化地方法院檢察署
    檢察官以97年度毒偵緝字第134 號為不起訴處分確定。詎其
    仍未戒除毒癮，復基於施用第一級毒品海洛因之犯意，於98
    年3 月10日凌晨零時至1 時許，在其位於彰化縣秀水鄉安東
    村坊林巷98號居所處，以將第一級毒品海洛因摻入香菸內點
    燃吸食之方式，施用第一級毒品海洛因1 次。另基於施用第
    二級毒品甲基安非他命之犯意，於98年3 月10日凌晨1 時許
    至2 時許，在其前揭居所處，以將第二級毒品甲基安非他命
    置於玻璃球吸食器內，再以火燒烤吸食所產生煙霧之方式，
    施用第二級毒品甲基安非他命1 次。嗣於98年3 月10日上午
    11時40分許，為警持臺灣臺南地方法院核發之搜索票，在其
    前揭居所處查獲，並扣得甲○○所有供其施用第二級毒品甲
    基安非他命之吸食器1 組及玻璃球1 個，且經徵得其同意採
    集尿液送驗，結果呈嗎啡、甲基安非他命陽性反應，而查悉
    上情。
二、案經臺南縣警察局報請臺灣臺南地方法院檢察署檢察官呈請
    臺灣高等法院檢察署檢察長核轉臺灣彰化地方法院檢察署檢
    察官偵查起訴。
    理  由
一、按除被告所犯為死刑、無期徒刑、最輕本刑為3 年以上有期
    徒刑之罪或高等法院管轄第1 審案件者外，於前條第1 項程
    序進行中，被告先就被訴事實為有罪之陳述時，審判長得告
    知被告簡式審判程序之旨，並聽取當事人、代理人、辯護人
    及輔佐人之意見後，裁定進行簡式審判程序；除簡式審判程
    序及簡易程序案件外，第1 審應行合議審判，刑事訴訟法第
    273 條之1 第1 項、第284 條之1 分別定有明文。本件被告
    甲○○所涉係死刑、無期徒刑、最輕本刑為3 年以上有期徒
    刑之罪或高等法院管轄第1 審案件以外之罪，並於本院行準
    備程序時就被訴事實為有罪之陳述，本院合議庭依前揭規定
    ，經評議結果，裁定改由受命法官獨任行簡式審判程序。
二、上開犯罪事實，業據被告甲○○於本院審理時坦承不諱，又
    被告為警採集其尿液送驗結果，確呈嗎啡及甲基安非他命陽
    性反應，此有臺南縣警察局毒品犯罪嫌疑人尿液採驗作業管
    制紀錄清冊及長榮大學於98年3 月30日出具之尿液確認報告
    各1 紙附卷可稽，復有供其施用甲基安非他命之吸食器1 組
    及玻璃球1 個扣案可資佐證，足徵被告之自白確與事實相符
    ，堪以採信。又被告前於97年間，因施用第一、二級毒品案
    件，經本院裁定送觀察、勒戒後，因認無繼續施用毒品之傾
    向，於97年10月2 日執行完畢釋放出所，由臺灣彰化地方法
    院檢察署檢察官以97年度毒偵緝字第134 號為不起訴處分確
    定等情，有臺灣彰化地方法院檢察署刑案資料查註紀錄表及
    臺灣高等法院被告前案紀錄表各1 份在卷可考，本件事證明
    確，被告上開犯行洵堪認定，應依法論科。
三、核被告甲○○所為，係犯毒品危害防制條例第10條第1 項、
    第2 項之施用第一級、第二級毒品罪。被告持有第一、二級
    毒品進而施用，其持有第一、二級毒品之低度行為，應各為
    其施用第一、二級毒品之高度行為吸收，不另論罪。被告所
    犯施用第一級毒品海洛因及施用第二級毒品甲基安非他命之
    犯行，犯意各別，應予分論併罰。爰審酌被告之素行、施用
    毒品之動機、目的、方法、不知珍惜身體、施用毒品所生危
    害，暨其犯後坦承犯行之態度等一切情狀，分別量處如主文
    所示之刑，並定其應執行刑，以示懲儆。而扣案之吸食器1
    組及玻璃球1 個，均係被告所有，且供本件施用第二級毒品
    甲基安非他命之用，業據被告供明在卷，爰依刑法第38條第
    1 項第2 款規定併予宣告沒收。
四、另於98年3 月10日上午10時49分許，在被告甲○○位於彰化
    縣秀水鄉安東村坊林巷98號居處，所查扣之第一級毒品海洛
    因2 包（合計淨重2.27公克，純質淨重1.62公克；原送驗包
    數為1 包，經法務部調查局鑑驗後已拆為2 包）、第二級毒
    品甲基安非他命1 包（毛重0.2 公克）、K 他命3 包（共計
    毛重8.3 公克）、K 他命吸食器（盤子）1 個、注射針筒1
    支、塑膠杓器7 支、玻璃球6 個、夾鏈袋10個、糖粉1 罐、
    計算機1 個、電子磅秤4 個、帳冊2 本、帳單2 張，及MOTO
    牌行動電話（含門號0000-000000 號SIM 卡）、NOKIA 牌行
    動電話（序號000000000000000 號，含門號0000-000000 號
    SIM 卡）、LG牌行動電話（序號000000000000000 ，含門號
    0000-000000 號SIM 卡）各1 支等物品：
 (一)、其中玻璃球6 個、帳冊2 本、帳單2 張、門號0000-000000
     號SIM 卡1 張、NOKIA 牌行動電話（序號000000000000000
     號，含門號0000-000000 號SIM 卡）及LG牌行動電話（序
     號000000000000000 ，含門號0000-000000 號SIM 卡）各1
     支，被告堅稱均非其所有之物，本院復查無積極證據足資
     證明前揭物品確與被告本件施用第一、二級毒品案件有關
     ，爰不予宣告沒收。
 (二)、而K 他命3 包（共計毛重8.3 公克）、注射針筒1 支、夾
     鏈袋10個、糖粉1 罐、MOTO牌行動電話機具（不含SIM 卡
     ）1 支、計算機1 個及K 他命吸食器（盤子）1 組，被告
     雖稱係其所有之物，然被告亦堅稱此等物品均非供其本案
     犯罪所用之物，亦不予宣告沒收。
 (三)、再者第一級毒品海洛因2 包（合計淨重2.27公克，純質淨
     重1.62公克）、第二級毒品甲基安非他命1 包（毛重0.2
     公克）、塑膠杓子7 支、電子磅秤4 個，被告雖供稱為其
     所有之物，且供本案施用第一級毒品海洛因及第二級毒品
     甲基安非他命之用，然依據卷附監聽譯文等資料顯示，被
     告是否涉有販賣毒品刑案仍待查證中，上開物品是否確為
     被告施用第一、二級毒品使用之物，尚非無疑，自不宜於
     本案逕予宣告沒收或沒收銷燬之，併此敘明。
據上論斷，應依刑事訴訟法第273 條之1 第1 項、第299 條第1
項前段，毒品危害防制條例第10條第1 項、第2 項，刑法第11條
前段、第51條第5 款、第38條第1 項第2 款，判決如主文。
本案經檢察官陳信郎到庭執行職務。
中    華    民    國    98    年    7     月    2     日
                        刑事第七庭    法  官  郭麗萍
以上正本證明與原本無異。
如不服本判決應於收受判決後10日內向本院提出上訴書狀，並應
敘述具體理由；其未敘述上訴理由者，應於上訴期間屆滿後20日
內向本院補提理由書（均須按他造當事人之人數附繕本）「切勿
逕送上級法院」。
中    華    民    國    98    年    7     月    2     日
                                      書記官  吳冠慧
【附錄本案論罪科刑法條】
毒品危害防制條例第10條：
施用第一級毒品者，處 6 月以上 5 年以下有期徒刑。
施用第二級毒品者，處 3 年以下有期徒刑。


司法院資訊處製作；財團法人民間司法改革基金會備份。
